# 求助陈版主::关于应收帐款与合同资产的区别

提问人：lcx2456 时间：2020-09-08 08:22:00
“合同资产”
1 本科目核算企业已向客户转让商品而有权收取对价的权利。仅取决于时间流逝因素的权利不在本科目核算。
2. 本科目应按合同进行明细核算。
3. 合同资产的主要账务处理。企业在客户实际支付合同对价或在该对价到期应付之前，已经向客户转让了商品的，应当按因已转让商品而有权收取的对价金额，借记本科目或“应收账款” 科目，贷记“主营业务收入”“其他业务收入”等科目；企业取得无条件收款权时，借记“应收账款”等科目，贷记本科目。涉及增值税的，还应进行相应的处理。
那么是不是，应收帐款是合同规定的结算开票收款的权利，而合同资产是根据履约义务完成情况？
像工程项目，一般在工程验收的时候，开所有的票，但是会留10%的质保金，这个质保金约定质保期后收到，那么企业对于质保金的部分是确认应收账款还是合同资产？这个虽然是都开票结算了，但是由于还有个质保期，不算是无条件收款，所以还是合同资产，其他部分做应收账款？
又比如销售商品，但是提供一段时间内的保修义务，那么在销售商品控制权转移的时候是确认合同资产还是应收账款？因为还有一段保修期？合同规定了控制权转移的时候可以收钱，那么就是应收账款，但是质保期还在？但是因为会计提预计负债，所以就可以不是合同资产，做应收账款？那如果不提预计负债呢？
又比如一个合同里有两个履约义务， 1 月销售a， 3 月销售b，合同如果规定了只有两个都销售的时候才能收钱，所以销售a的时候只能确认合同资产，到销售b的时候才能两个款作为应收账款？那如果合同约定销售a的时候就可以收钱，那么销售a的时候就可以确认应收账款而不是合同资产？

回答人：chenyiwei
已确认收入对应的应收质保金应确认为合同资产而不是应收账款，这在财政部会计司发布的新收入准则应用案例中已经明确。
涉及保证性质保条款的销售，货物交付（控制权转移）后可以确认应收账款（按合同条款有权收款），同时就很可能需承担的保证性质保的合同义务确认预计负债。
已履行完毕的履约义务对应的收款权利取决于后续履约义务履行的，则在后续履约义务履行完毕之前，前一履约义务已确认收入对应的收款权利应确认为合同资产。